臺灣高等法院刑事判決
111年度上訴字第3023號
上  訴  人  
即  被  告  林宗緯



選任辯護人  黃鈺書律師
上列上訴人即被告因違反毒品危害防制條例案件，不服臺灣新北
地方法院110年度訴字第1201號，中華民國111年4月21日第一審
判決（起訴案號：臺灣新北地方檢察署110年度偵字第26053號）
，提起上訴，本院判決如下：
    主  文
上訴駁回。
    事實及理由
壹、本院審理範圍：　　　　
　　按刑事訴訟法第348條於民國110年6月16日修正公布，自同
    年月18日起施行。該條規定：（第1項）上訴得對於判決之
    一部為之；（第2項）對於判決之一部上訴者，其有關係之
    部分，視為亦已上訴；但有關係之部分為無罪、免訴或不受
    理者，不在此限；（第3項）上訴得明示僅就判決之刑、沒
    收或保安處分一部為之。原判決認上訴人即被告林宗緯係犯
    毒品危害防制條例第4條第6項、第3項之販賣第三級毒品未
    遂罪，被告不服提起上訴，於111年8月16日繫屬本院，此有
    臺灣新北地方法院函文所載本院收文戳在卷足憑（本院卷第
    3頁），自應依現行刑事訴訟法第348條之規定判斷本案上訴
    之範圍。查被告、辯護人已陳明僅就原判決之量刑部分提起
    上訴等語（本院卷第72、120頁），依刑事訴訟法第348條第
    3項之規定，本院審理範圍僅限於原判決所處之刑，不及於
    原判決所認定有關被告之犯罪事實、罪名及沒收諭知，故就
    此部分，引用第一審判決書所載之事實、證據及理由。　
貳、駁回上訴之理由說明：
一、上訴意旨固主張應適用毒品危害防制條例第17條第1項規定
    減輕其刑云云，惟按：
  ㈠毒品危害防制條例第17條第1項係規定：「犯第4條至第8條、
    第10條或第11條之罪，供出毒品來源，因而查獲其他正犯或
    共犯者，減輕或免除其刑」，旨在鼓勵毒品下游者具體供出
    其上游供應人，俾進一步擴大查緝績效，揪出其他正犯或共
    犯，以確實防制毒品泛濫或更為擴散。所稱「因而查獲」，
    除指查獲該其他正犯或共犯外，並兼及被告所指其毒品來源
    其事。倘被告供出之毒品上手與其所涉案件之毒品不具關聯
    性，既無助該案之追查，僅屬對該上手涉犯其他毒品犯罪之
    告發，要非就其所涉案件之毒品供出來源，自無上開減刑規
    定之適用（最高法院107年度台上字第3219號判決意旨參照
    ）。
　㈡被告雖曾於警詢時供稱，伊是委託「蔡蔡」幫忙找客人，毒
    品來源則是在臺北市○○區○○街00號「詠儷酒店」向「徐祥慶
    」購買云云（偵字第26053號卷第178、180至181頁），然並
    未進一步提供「蔡蔡」或「徐祥慶」之年籍資料或特徵。經
    原審函詢桃園市政府警察局桃園分局，亦據該局檢附職務報
    告覆稱，經警循被告所供之地址前往查訪，並無該酒店，無
    法據以查緝「徐祥慶」之人，而被告亦未進一步提供「蔡蔡
    」之相關資訊，因無確實具體之事證而無法溯源追查，亦有
    該局110年12月9日函文暨職務報告在卷可憑（原審卷第59、
    61頁）。且本院再函請上址轄區之臺北市政府警察局中山分
    局前往查訪，該址酒店之現場負責人表示店內並無名為「徐
    祥慶」之股東或員工，有該局111年8月30日函文暨所附交辦
    單在卷足稽（本院卷第55、57頁）。足認被告所供出共犯「
    蔡蔡」及毒品來源「徐祥慶」，均未據偵查機關查獲，遑論
    有何與本案相關之犯行，核與上述毒品危害防制條例第17條
    第1項之規定要件不符，自無從減輕其刑。被告上訴意旨執
    此指摘原判決不當，要非有據。　　
二、至被告又以量刑過重指摘原判決不當，惟按刑罰之量定，為
    法院之職權，倘法院已審酌刑法第57條各款所列情狀，而所
    量定之刑並未逾越法定刑範圍，亦無顯然失當情形，自不得
    任意指為違法。原審已依刑法第25條第2項、毒品危害防制
    條例第17條第2項之規定減輕其刑，審酌被告本案犯罪情節
    、與動機、原因、手段，販賣毒品之種類、數量暨幸未流出
    市面等所生危害程度，並分別考量被告犯後試圖供出毒品來
    源之態度、前已因持有第三級毒品案件經判處罪刑確定之素
    行、智識程度與家庭經濟狀況等一切情狀，予以量處有期徒
    刑1年10月。核其刑罰裁量權之行使，既未逾越法定刑範圍
    ，亦無顯然失當情形，且所量處之刑，經依上述規定遞減其
    刑後，相對於上開罪名之法定刑，仍屬低度刑，顯無過重之
    可言。被告執前詞指摘原判決量刑過重，亦屬無據。
三、從而，被告之上訴為無理由，應予駁回。
參、被告經合法通知，無正當理由不到庭，爰不待其陳述逕為判
    決。
據上論斷，應依刑事訴訟法第368條、第371條，判決如主文。
本案經檢察官鄭宇提起公訴，被告上訴，檢察官江林達到庭執行
職務。
中　　華　　民　　國　　111 　年　　12　　月　　13　　日
                  刑事第二十二庭審判長法　官  蔡廣昇
                                      法　官  葉韋廷
                                      法　官  汪怡君
以上正本證明與原本無異。
如不服本判決，應於收受送達後20日內向本院提出上訴書狀，其
未敘述上訴之理由者並得於提起上訴後20日內向本院補提理由書
（均須按他造當事人之人數附繕本）「切勿逕送上級法院」。
                                       書記官  高妤瑄
中　　華　　民　　國　　111 　年　　12　　月　　13　　日